臺灣臺北地方法院刑事判決　　　　　　　100年度易字第700號
公　訴　人　臺灣臺北地方法院檢察署檢察官
被　　　告　季正新
上列被告因竊盜等案件，經檢察官提起公訴（一○○年度偵字第
二六○一號），本院判決如下：
    主  文
季正新意圖為自己不法之所有，而侵占遺失物，處罰金新臺幣肆
仟元，如易服勞役，以新臺幣壹仟元折算壹日。又竊盜，累犯，
處有期徒刑陸月，如易科罰金，以新臺幣壹仟元折算壹日。又竊
盜未遂，累犯，處有期徒刑肆月，如易科罰金，以新臺幣壹仟元
折算壹日。應執行有期徒刑捌月，如易科罰金，以新臺幣壹仟元
折算壹日。
    事  實
一、季正新前於民國九十年間因竊盜案件，經臺灣高等法院於九
    十二年四月二十五日以九十二年度上易字第五四○號判決處
    有期徒刑一年十月確定；復於九十年間因偽造文書案件，經
    臺灣板橋地方法院於九十三年七月八日以九十二年度訴緝字
    第一三七號判決處有期徒刑八月確定；再於九十一年間因偽
    造貨幣案件，經最高法院於九十三年十月二十八日以九十三
    年度台上字第五六三七號判決處有期徒刑四年確定，嗣前開
    偽造文書案件經裁定減刑為有期徒刑四月，並與前開竊盜、
    偽造貨幣案件定應執行刑為有期徒刑五年六月確定，於九十
    九年九月六日縮刑期滿執行完畢。詎不知悔改，意圖為自己
    不法之所有，分別為下列行為：
  (一)於九十九年十二月八日，在戴紹明所經營址設臺北市○○區
    ○○路二段三一三巷十六號之「酒世界」商店前，拾獲戴紹
    明遺失之遙控器一組及鑰匙二支後，竟意圖為自己不法之所
    有，將該遙控器及鑰匙侵占入己。
  (二)季正新嗣因缺錢花用，於九十九年十二月十四日凌晨四時四
    十五分許，復意圖為自己不法之所有，基於竊盜之犯意，以
    該拾得遙控器開啟前址商店鐵門後，入內徒手竊取現金新臺
    幣一萬七千多元及香菸數包，得手後即行離去。
  (三)季正新復於一○○年一月十六日上午九時五分許，意圖為自
    己不法之所有，基於竊盜之犯意，以該拾得遙控器開啟前址
    商店鐵門後，入內至商店櫃臺著手竊取財物時，因觸動警報
    系統，經警據報到場處理而未得逞。嗣經警調閱監視錄影畫
    面後，始查悉上情。
二、案經臺北市政府警察局中正第二分局報告偵辦。
    理  由
一、按被告以外之人於審判外之言詞或書面陳述，除法律有規定
    者外，不得作為證據，刑事訴訟法第一百五十九條第一項定
    有明文；次按被告以外之人於審判外之陳述，雖不符前四條
    之規定，而經當事人於審判程序同意作為證據，法院審酌該
    言詞陳述或書面陳述作成時之情況，認為適當者，亦得為證
    據；當事人、代理人或辯護人於法院調查證據時，知有第一
    百五十九條第一項不得為證據之情形，而未於言詞辯論終結
    前聲明異議者，視為有前項之同意；同法第一百五十九條之
    五規定甚明。本案認定被告季正新犯罪事實之證據，其中部
    分屬於傳聞證據，惟因被告與公訴人於言詞辯論終結前均未
    聲明異議，視為同意上開傳聞證據作為證據，本院審酌該等
    陳述作成之情況，陳述人亦未曾主張非出於任意性或不正取
    供，足信作成時之情況，應無違法或不當情事，因而認為適
    當，故依刑事訴訟法第一百五十九條之五規定，該等陳述，
    具備證據能力而得作為證據，合先敘明。
二、事實(一)、(二)部分
    訊據被告季正新對於事實(一)、(二)部分均坦承不諱（本院卷第
    一一六頁反面參照），核與被害人戴紹明、證人即查獲員警
    張家源證述之情節相符（本院卷第一二六頁反面至第一三一
    頁參照），復有自願受搜索同意書、臺北市政府警察局中正
    第二分局搜索扣押筆錄、臺北市政府警察局中正第二分局扣
    押物品目錄表、臺北市政府警察局中正第二分局物品發還領
    據、監視錄影光碟暨監視錄影畫面翻拍相片（偵卷第十四至
    十七頁、第十九至二十四頁參照）在卷可稽，足認被告任意
    性自白與事實相符，此部分事證明確，被告之犯行堪以認定
    ，應依法論科。
三、事實(三)部分
    訊據被告固坦承其於一○○年一月十六日上午九時五分許，
    以其拾得之前揭遙控器開啟「酒世界」商店鐵門後，入內至
    商店櫃臺等情不諱，惟矢口否認有何竊盜未遂犯行，辯稱：
    因其跟被害人之弟弟從小就認識，其於九十九年十二月八日
    偷「酒世界」的錢，其心理不好過，「酒世界」是十點才開
    門，故其於當天九時去「酒世界」將遙控器、鑰匙放在櫃臺
    還給被害人云云。經查：
  (一)被告於一○○年一月十六日上午九時五分許，以該拾得遙控
    器開啟「酒世界」商店鐵門後，入內至商店櫃臺，因觸動警
    報系統，經警據報到場處理而被查獲等情，業據被告坦承不
    諱（本院卷第一一六頁反面、一一七頁參照），核與證人戴
    紹明、張家源證述情節相符（本院卷第一二六頁反面至第一
    三一頁參照），復有自願受搜索同意書、臺北市政府警察局
    中正第二分局搜索扣押筆錄、臺北市政府警察局中正第二分
    局扣押物品目錄表、臺北市政府警察局中正第二分局物品發
    還領據、贓物及查獲現場照片（偵卷第十四至十七頁、第十
    九、二十、二十五、二十六頁參照）在卷可稽，首堪認定。
  (二)此部分之爭點乃被告進入「酒世界」是否有搜尋財物之情形
    ？茲論述如下：
  1.證人戴紹明結證稱：被告曾至「酒世界」買過酒，伊見過被
    告幾次，但伊不知被告住哪裏及姓名為何，伊和被告係鄰居
    ，伊弟弟與被告沒什麼交情，伊經營「酒世界」已有六、七
    年，營業時間從上午十時三十分至凌晨零時，除非有約定好
    要進貨，伊不會提早開門營業，被告應該知道「酒世界」之
    營業時間。一○○年一月十六日上午「酒世界」警報器響，
    伊行動電話及家裏電話也響，伊就趕快至店裏，到時商店鐵
    門開了一半，警員已先進去，伊就進去，警員在盤查被告，
    伊就看到被告在裏面，在櫃臺後方翻閱東西，但是翻閱什麼
    伊不確定，員警盤查被告的地方就是伊上次遺失零用金的地
    方等語（本院卷第一二七至一二八頁參照），證人張家源證
    稱：一○○年一月十六日勤務中心通報「酒世界」警民連線
    有異常，要其過去查看，其看到商家鐵門開了一半，其進去
    看，看到被告在櫃臺那邊，準備要竊取財物，被告彎腰側身
    在櫃臺，因當時沒有開燈，所不看不到被告在做什麼，被告
    看到其就呆住了。當時被告表示係老闆叫被告來的，支支吾
    吾，過沒多久，老闆就來了，其問老闆被告是否為店內員工
    ，老闆表示不是。查扣的遙器及鑰匙是被告自己從褲子口袋
    拿出來的等語（本院卷第一三○、一三一頁參照），二者互
    核可知，被告進入「酒世界」後，不慎觸動響報器，故員警
    張家源及被害人戴紹明接獲通知後馳往現場，始發現被告已
    進入「酒世界」之櫃臺處，並彎腰側身在翻閱東西，足認被
    告已在搜尋財物，著手竊盜，因為警員發現而未遂。
  2.雖被告辯稱其當天係要去歸還遙控器及鑰匙云云，然證人戴
    紹明、張家源均證稱：被告當天並未告知係要還遙控器及鑰
    匙等語（本院卷第一二九、一三○頁參照），證人戴紹明復
    證稱：「酒世界」在鐵門中間有一個凹槽，其遺失之遙控器
    及鑰匙可以丟得進去等語（本院卷第一二八頁反面參照），
    衡諸常情，被告若果真欲歸還遙控器及鑰匙，其大可將遙控
    器及鑰匙投入「酒世界」之信箱，或是以郵寄之方式為之，
    何需再以遙控器打開「酒世界」之鐵門後，侵入該商店！足
    徵被告前揭辯解，係屬臨訟虛構之詞，不足採信。綜上，被
    告所辯顯係卸責之詞，不足採信，本案事證明確，被告此部
    分犯行堪以認定，應依法論科。
三、核被告所為，係犯刑法第三百三十七條侵占遺失物罪、第三
    百二十條第一項竊盜罪、第三百二十條第三項、第一項竊盜
    未遂罪。被告所犯上開三罪，犯意各別，行為互殊，應予分
    論併罰。又被告有事實欄所載之犯罪科刑執行情形，於九十
    九年九月六日縮刑期滿執行完畢，有臺灣高等法院被告前案
    紀錄表在卷足憑，其於五年內故意再犯本件竊盜、竊盜未遂
    罪，均為有期徒刑以上之罪，均為累犯，均應依刑法第四十
    七條第一項之規定加重其刑。爰審酌被告前已有竊盜前科，
    且正值壯年，竟不思以正當途徑獲取財物，而再次犯案，顯
    見欠缺對他人財產法益之尊重，及被告犯罪手段、其犯罪後
    坦承侵占遺失物及竊盜犯行，然於罪證確鑿之情形下猶矢口
    否認竊盜未遂犯行，犯後態度不佳等一切情狀，分別量處如
    主文所示之刑，並諭知如主文所示罰金易服勞役之折算標準
    ，並就竊盜、竊盜未遂部分定其應執行之刑及易科罰金之折
    算標準。
據上論斷，應依刑事訴訟法第二百九十九條第一項前段，刑法第
三百三十七條、第三百二十條第一項、第三項、第四十七條第一
項、第四十二條第三項、第四十一條第一項、第八項、第五十一
條第五款，刑法施行法第一條之一，判決如主文。
本案經檢察官謝憲杰到庭執行職務
中    華    民    國   100    年    8     月    11    日
                  刑事第九庭    法  官  鄭富城
以上正本證明與原本無異。
如不服本判決應於收受送達後10日內向本院提出上訴書狀，並應
敘述具體理由；其未敘述上訴理由者，應於上訴期間屆滿後20日
內向本院補提理由書（均須按他造當事人之人數附繕）「切勿逕
送上級法院」。
                                書記官  顏淑華
中    華    民    國   100    年    8     月    11    日
附錄本案論罪法條：
中華民國刑法第320條
（普通竊盜罪、竊佔罪）
意圖為自己或第三人不法之所有，而竊取他人之動產者，為竊盜
罪，處5  年以下有期徒刑、拘役或 5 百元以下罰金。
意圖為自己或第三人不法之利益，而竊佔他人之不動產者，依前
項之規定處斷。
前二項之未遂犯罰之。
中華民國刑法第337條
（侵占遺失物罪）
意圖為自己或第三人不法之所有，而侵占遺失物、漂流物或其他
離本人所持有之物者，處 5 百元以下罰金。